# Biblioteca de projeto

Após finalizarmos a primeira versão dos nosso *dashboard*, temos de garantir a reprodutibilidade do trabalho desenvolvido. Para isto, uma solução rápida e de baixo custo passa por registarmos as versões dos pacotes usados (bem como a versão do R que usamos no nosso desenvolvimento).

O pacote [{renv}](https://rstudio.github.io/renv/articles/renv.html) permite criar bibliotecas específicas por projeto (uma biblioteca é um conjunto de pacotes R instalados no nosso computador), registrando num ficheiro `renv.lock`, as versões exatas dos pacotes que foram usados. Este ficheiro vai possibilitar o restauro do ambiente usado noutro computador ou no futuro, isolando o projeto de outras bibliotecas instaladas. Assim conseguimos manter a consistência do ambiente de desenvolvimento ao longo do tempo, em especial permite que possamos trabalhar com versões diferentes de pacotes do R.

Para economizar tempo, numa nova biblioteca criada coom o [{renv}](https://rstudio.github.io/renv/articles/renv.html)}, os pacotes necessários são copiados da biblioteca principal do R (caso já estejam instalados na biblioteca padrão), em vez de serem baixados e reinstalados.


## `{renv}`

Devemos começar por instalar o pacote `{renv}`, tal como instalaríamos qualquer outro pacote no R:

```
install.packages("renv")
```

{{< video https://youtu.be/f_hK1XOOVZw >}}


Mais algumas funções básicas do `{renv}`:

{{< video https://youtu.be/ZHFn_pYwPd0 >}}

## Verificação de aprendizagem

**Qual é uma das principais vantagens em usarmos o pacote `{renv}` para gerir bibliotecas em projetos R?**

```{r}
#| echo: false
q_renv1 <- c(
   "Permite compartilhar pacotes entre projetos sem criar novas bibliotecas.",
   answer = "Garante que o ambiente de desenvolvimento seja reprodutível, registrando as versões exatas dos pacotes usados.",
   "Facilita o upload dos pacotes para o CRAN automaticamente.",
   "Instala automaticamente pacotes desatualizados."
)
```

`r longmcq(q_renv1)`

**Como o `{renv}` economiza tempo ao criar uma nova biblioteca específica para um projeto??**

```{r}
#| echo: false
q_renv2 <- c(
   "Baixando automaticamente a versão mais recente de cada pacote.",
   "Utilizando pacotes de uma biblioteca online para agilizar o processo.",
   "Instalando pacotes em uma versão de teste para reduzir erros.",
   answer = "Copiando pacotes da biblioteca padrão do R se já estiverem instalados, em vez de baixá-los novamente."
)
```

`r longmcq(q_renv2)`
